【裁判字號】    92,易,1209
【裁判日期】    920728
【裁判案由】    毒品危害防制條例
【裁判全文】
臺灣板橋地方法院刑事判決                        九十二年度易字第一二○九號
    公  訴  人  臺灣板橋地方法院檢察署檢察官
    被      告  甲○○
右列被告因違反毒品危害防制條例案件，經檢察官提起公訴（九十二年度毒偵字第四
九二號），本院判決如左：
    主  文
甲○○連續施用第二級毒品，處有期徒刑參月，如易科罰金，以參佰元折算壹日。
第二級毒品安非他命壹包（驗餘淨重零點貳壹公克），沒收銷燬之。鋁泊紙貳張及打
火機貳個均沒收。
    事  實
一、甲○○前曾於民國七十五年間，因恐嚇案件，經本院於七十五年十二月二十六日
    判處有期徒刑九月，緩刑四年確定，復於八十九年間因竊盜案件，經本院於八十
    九年九月五日，以八十九年度易字第二一○六號判處有期徒八月、緩刑四年確定
    ，現尚於緩刑期間。猶不知悔改，於八十八年間，曾因施用第二級毒品安非他命
    案件，經本院以八十八年度毒聲字第二○九一號裁定送勒戒處所觀察、勒戒後，
    認無繼續施用毒品之傾向，經臺灣板橋地方法院檢察署檢察官於八十八年四月十
    六日以八十八年度偵字第七八六五號為不起訴處分確定後；又於八十九年間，因
    施用第二級毒品安非他命案件，經本院以八十九年度毒聲字第五一三一號裁定送
    勒戒處所觀察、勒戒後，認無繼續施用毒品之傾向，經臺灣板橋地方法院檢察署
    檢察官於八十九年十一月十日以八十九年度毒偵字第四七三七號為不起訴處分確
    定。
二、甲○○竟仍基於施用第二級毒品安非他命之概括犯意，於九十一年一月十九日凌
    晨一時及同月二十一日晚間八時許，在臺北縣永和市○○路一一一巷二弄四號四
    樓住處，以將第二級毒品安非他命放置於鋁箔紙上，用火燒烤後吸食其所生煙燻
    之方式，連續施用安非他命二次。嗣經警於九十二年一月二十二日上午十一時，
    在臺北縣永和市○○路一一一巷二弄四號四樓甲○○住處查獲，並扣得安非他命
    一小包（淨重０‧二一公克）、打火機二個及錫箔紙二張。並由臺灣板橋地方法
    院檢察署檢察官聲請強制戒治，本院以九十二年度毒聲字第七七一號裁定令入戒
    治處所為強制戒治。
三、案經臺北縣政府警察局永和分局報請臺灣板橋地方法院檢察署檢察官偵查起訴。
    理  由
一、右揭犯罪事實，業據被告甲○○於本院審理時坦承不諱，且被告於九十二年一月
    二十二日早上十一時三十分經採尿送驗結果，確呈安非他命及甲基安非他命陽性
    反應，此有臺灣檢驗科技股份有限公司九十二年二月二十日濫用藥物尿液檢驗報
    告一件在卷足憑（見九十二年度毒偵字第四九二號卷第三十七頁）。而被告經警
    查獲時扣得之白色晶體一包（淨重為○‧二一公克），經臺北縣政府警察局永和
    分局刑事組以聯勤二○四廠製造之煙毒品Ａ包試劑初步檢驗結果，呈現安非他命
    反應，有臺北縣政府警察局永和分局查獲涉毒品危害防制條例毒品初步鑑驗報告
    單乙紙在卷可稽（見九十二年度毒偵字第四九二號卷第十三頁）。是依前述補強
    證據已足擔保被告就上開事實所為任意性之自白，具有相當程度之真實性，而得
    使本院確信被告前述自白確屬真實，堪以採信。此外，並有打火機二個及錫箔紙
    二張等物扣案足資佐證，事證明確，被告施用安非他命之犯行，洵堪認定。
二、被告於八十八年間，曾因施用第二級毒品安非他命案件，經本院以八十八年度毒
    聲字第二○九一號裁定送勒戒處所觀察、勒戒後，認無繼續施用毒品之傾向，經
    臺灣板橋地方法院檢察署檢察官於八十八年四月十六日以八十八年度偵字第七八
    六五號為不起訴處分確定後；又於八十九年間，因施用第二級毒品安非他命案件
    ，經本院以八十九年度毒聲字第五一三一號裁定送勒戒處所觀察、勒戒後，認無
    繼續施用毒品之傾向，經臺灣板橋地方法院檢察署檢察官於八十九年十一月十日
    以八十九年度毒偵字第四七三七號為不起訴處分確定。而被告復犯本案施用毒品
    安非他命犯行等情，有臺灣板橋地方法院檢察署檢察官八十八年度偵字第七八六
    五號、八十九年度毒偵字第四七三七號不起訴處分書、及本院九十二年度毒聲字
    第七七一號刑事裁定及臺灣高等法院被告全國前案紀錄表、臺灣高等法院檢察署
    全國施用毒品案件紀錄表等各一份附卷足憑，自應依法論罪科刑。
三、按安非他命係毒品危害防制條例第二條第二項第二款所定之第二級毒品，核被告
    所為，係犯毒品危害防制條例第十條第二項之施用第二級毒品罪。其施用前後持
    有安非他命之低度行為，應為施用安非他命之高度行為所吸收，不另論罪。又其
    先後二次施用第二級毒品安非他命之行為，時間緊接，方法相同，犯罪構成要件
    相同，顯係基於概括犯意而為之，為連續犯，應依刑法第五十六條之規定以一罪
    論，並加重其刑。公訴人雖僅起訴被告於九十二年一月二十二日上午十一時三十
    分採尿前之九十六小時施用安非他命之犯行。然檢察官就犯罪事實一部起訴者，
    其效力及於全部，而未起訴部分與起訴部分有連續犯之裁判上一罪之關係，是以
    為原起訴效力所及，基於審判不可分原則，本院自應一併審理，附此敘明。爰審
    酌被告素行不佳，前已因施用毒品安非他命而膺刑責，竟仍一再施用，顯見其沉
    溺毒品無法自拔，自制力薄弱，及其施用次數、期間、施用毒品係戕害自己身體
    健康之犯罪，及於本院審理中能坦白承認施用毒品之犯行，犯罪後態度良好等一
    切情事，量處如主文所示之刑，及易科罰金之折算標準，以示懲儆。
四、扣案之安非他命一小包（淨重０‧二一公克）為第二級毒品，應依毒品危害防制
    條例第十八條第一項前段沒收銷燬之。另扣案之鋁箔紙二張及打火機二個，為被
    告所有，且供施用第二級毒品所用之物，業據其供承在卷，爰依刑第三十八條第
    一項第二款宣告沒收。
據上論斷，應依刑事訴訟法第二百九十九條第一項前段，毒品危害防制條例第十條第
二項、第十八條第一項前段，刑法第十一條前段、第五十六條、第四十一條第一項、
第三十八條第一項第二款、罰金罰鍰提高標準條例第二條，判決如主文。
本案經檢察官王秀慧到庭執行職務。
中        華        民        國    九十二    年    七    月    二十八  日
                                  臺灣板橋地方法院刑事第一庭
                                        法  官    潘  翠  雪
右正本證明與原本無異。
如不服本判決，應於判決送達後十日內向本院提出上訴狀 (應附繕本) ，上訴於臺灣
高等法院。
                                        書記官    張  成  龍
中        華        民        國    九十二    年    七    月    二十八  日


司法院資訊處製作；財團法人民間司法改革基金會備份。
